# 研发费用认定及归集问题

提问人：木 鱼莲 花 时间：2022-10-24 18:11:56
公司为设备制造行业，生产机械设备，公司接收订单后，生产设备过程中，通过研发部分零部件，对设备整体性能进行优化，合同收费未成本加成合同，合同为交钥匙合同。报告期末，研发的零部件已完成，设备整体安装完成，还未进行调试，调试中若产品性能未有改观，还需继续进行修改。
问题 1 ：研发生产零部件领用的材料报告期末如何列示，计入当期费用还是计入生产成本？
问题 2 ：由于合同价格不确定，若计入生产成本，生产成本的金额如何确定？

回答人：chenyiwei
首先要明确该种研发的成果由谁控制，即是否属于仅适用于该特定合同（或者除该特定合同以外的商业价值不明确）的定制研发。如果属于定制研发的，则相关研发支出构成合同履约成本的一部分，不能确认为研发费用。
从主帖所述情况看，计入合同履约成本（生产成本）的可能性相对较大。
生产成本按实际发生额予以归集。由于合同价格存在不确定性，需按照可变对价原则对最终交易价格作出合理估计，必要时对存货计提跌价准备或者确认亏损合同相关预计负债。